【裁判字號】    90,易,928
【裁判日期】    900914
【裁判案由】    傷害等
【裁判全文】
臺灣臺北地方法院刑事判決                            九十年度易字第九二八號
    公  訴  人  臺灣臺北地方法院檢察署檢察官
    被      告  丁○○
右列被告因傷害等案件，經檢察官聲請簡易判決處刑（九十年度偵字第二六０二號）
，本院訊問被告後，認不宜以簡易判決處刑，改依通常程序審理，判決如左：
    主  文
丁○○傷害人之身體，處有期徒刑伍月，如易科罰金，以參佰元折算壹日。
    事  實
一、丁○○於民國八十九年十月二十五日上午六時廿分許，駕駛其向友人戊○○所借
    得之車號ＢＡＭ─五七六號重機車，途經臺北市○○○路與寧安街口，因懷疑甲○○所駕駛之車號Ｈ九─二三二號營業小客車對其按喇叭，竟心生不滿，明知如
    以安全帽敲打玻璃，則玻璃碎片會刺傷坐於車內之人，仍基於毀損及傷害之故意
    ，將甲○○所駕駛之計程車攔下，以拳腳、安全帽砸毀車號Ｈ九─二三二號營業
    小客車之前後擋風玻璃、左前後車窗玻璃，足以生損害於甲○○，並致甲○○及
    車內之乘客乙○○被車窗玻璃碎片刺傷，甲○○受有頭部受傷、臉部及右小腿多
    處擦傷之傷害，乙○○受有兩側大腿多處碎玻璃致擦傷之傷害。
二、案經甲○○、乙○○訴由臺北市政府警察局松山分局報告臺灣臺北地方法院檢察
    署檢察官偵查起訴。
    理  由
一、本件訊據被告丁○○，其雖承認曾自八十九年九月起向戊○○借得並騎乘使用車
    號ＢＡＭ─五七六號重機車，惟矢口否認有何傷害等犯行，辯稱：該機車於八十
    九年十月二十四日夜間即已在伊住處附近失竊，伊有請託友人丙○○轉告車主戊○○失竊之事，告訴人受傷等事與伊無關，且告訴人均曾指認車主為行為人等語
    云云。經查：
（一）被告於八十九年十月二十五日砸毀告訴人甲○○營業小客車並致告訴人甲○○
      與乙○○受有傷害之事實，業據告訴人甲○○到庭指訴：其於前揭時地遭一騎
      乘車號ＢＡＭ─五七六號重機車之陌生男子攔下，該男子並即以手、腳及安全
      帽攻擊汽車玻璃等語綦詳（見偵卷第十至一二、三二至三四頁、本院九十年四
      月二十四日、六月十八日、八月十七日訊問筆錄），核與告訴人乙○○具結證
      述情節一致（見九十年度偵字第二六０二號卷第十三至十四、三二至三四頁、
      本院四月二十四日、八月十七日訊問筆錄）。
（二）被告雖另辯稱告訴人甲○○及乙○○均曾指認車主戊○○為攻擊其等之行為人
      ，惟告訴人甲○○八十九年十月二十五日案發當日上午七時在中崙派出所製作
      第一次警訊筆錄時即已明確證稱該男子略胖與被告相符之特徵（見偵卷第十頁
      背面），而告訴人甲○○及乙○○於警局均已明確指認被告之口卡照片無誤並
      證稱犯罪嫌疑人並非戊○○（見偵卷第一四、一五、二一至二三頁），且告訴
      人甲○○及乙○○均於本院審理中當庭明確指認被告即為攻擊其等之人（見本
      院九十年四月二十四日、六月十八日、八月十七日訊問筆錄），則審酌八十九
      年十月二十五日案發當時行為人係脫下安全帽持以近距離攻擊告訴人二人，告
      訴人等自對行為人容貌記憶深刻，自無誤認之可能，故被告辯稱告訴人係指認
      車主戊○○云云，尚無可採。
（三）另被告所稱前開機車於案發前即已失竊云云，然被告已於本院自承未向警方報
      案亦無人可證明失竊之事，且車主戊○○亦到院證稱：未曾有人打電話告知其
      所有之機車已經失竊之事（見本院九十年四月二十四日、五月二十三日訊問筆
      錄），則被告辯稱於機車失竊後即轉託友人丙○○電告車主戊○○云云，顯無
      可取。
（四）被告雖陳稱丙○○為對其有利之證人，然其卻不知丙○○之聯絡方式，本院經
      依職權查得全國名為丙○○者共計十人，而符合被告所稱居住中和者僅有一人
      ，本院爰於九十年七月二十日依法傳喚丙○○到庭應訊，此有送達證書附卷可
      參，而丙○○及被告於該期日均無故未到庭，亦有本院九十年七月二十日訊問
      筆錄可證，且被告於本院審理時亦自承無法確定丙○○有無轉告戊○○失竊之
      事（見本院九十年九月七日審判筆錄），從而得認證人戊○○所證無人告知失
      竊等情尚足採信。
（五）此外，被告前揭犯行並有臺安醫院八十九年十月二十五日第0000000、
      0000000號診斷證明書二紙附卷可稽（見偵卷第二四、二五頁），車損
      照片五幀在卷可資佐證（見偵卷第二至四頁），本件被告犯行事證明確，應依
      法論科。
二、核被告所為，係犯刑法第二百七十七條第一項之傷害罪及同法第三百五十四條之
    毀損罪。被告以一攻擊行為，同時造成告訴人甲○○及乙○○受有傷害及甲○○
    之車輛玻璃毀損，係觸犯構成要件不相同之罪名，為想像競合犯，應從一重之傷
    害罪論處。按被告行為後，刑法第四十一條已於九十年一月四日修正，嗣經總統
    於九十年一月十日公布，並自同年一月十二日起生效，依現行刑法第四十一條第
    一項前段：「犯最重本刑為五年以下有期徒刑以下之罪，而受六個月以下有期徒
    刑或拘役之宣告，因身體、教育、職業、家庭之關係或其他正當事由，執行顯有
    困難者，得以一元以上三元以下折算一日，易科罰金」之規定，較之修正前之刑
    法第四十一條以「犯最重本刑為三年以下有期徒刑以下之刑之罪，而受六月以下
    有期徒刑或拘役之宣告」，始得易科罰金之規定，以修正後現行刑法第四十一條
    第一項前段之規定有利於被告，被告行為時雖在刑法第四十一條修正生效前，惟
    依刑法第二條第一項前段規定，仍應適用裁判時即修正後之刑法第四十一條第一
    項前段規定諭知易科罰金之折算標準。爰審酌被告犯罪之動機係一時衝動、僅因
    按鳴喇叭細故即著手攻擊、犯罪手段對告訴人等所生危害非輕、犯罪後屢次無故
    拒不到庭經拘提始到案及仍飾詞狡卸毫無悔意等一切情狀，量處如主文所示之刑
    ，並諭知易科罰金之折算標準，以資懲儆。至公訴人雖認被告前揭毀損犯行亦導
    致告訴人甲○○車輛之引擎蓋及左前車門亦已毀損，惟第三百五十四條毀損罪係
    以器物遭毀棄、損壞或致令不堪用為其構成要件，查上開車輛之引擎蓋及左前車
    門雖略有凹陷，然無積極證據足認車輛之引擎蓋及左前車門已喪失其應有之效用
    ，惟公訴人所認被告此部犯嫌與本院前揭論罪科刑部分係為同一事實，併此敘明
    。
三、按檢察官聲請以簡易判決處刑之案件，經法院認為有第四百五十一條之一第四項
    但書之情形者，應適用通常程序審判之，刑事訴訟法第四百五十二條定有明文，
    故檢察官就本件雖聲請簡易判決處刑，惟依前揭說明本院爰改依通常程序審理，
    附此敘明。
據上論斷，應依刑事訴訟法第四百五十二條、第二百九十九條第一項前段，刑法第二
條第一項前段、第二百七十七條第一項、第三百五十四條、第五十五條、第四十一條
第一項前段，罰金罰鍰提高標準條例第一條前段、第二條，判決如主文。
本案經檢察官邱舜韶到庭執行職務
中    華    民    國      九十        年      九      月    十  四      日
                                      臺灣臺北地方法院刑事第六庭
                                          審判長  法  官  劉慧芬
                                                  法  官  蔡如琪
                                                  法  官  劉煌基
右正本證明與原本無異。
如不服本判決，應於判決送達後十日內，向本院提出上訴狀。
                                                  書記官  謝志偉
中    華    民    國      九十        年      九      月    十  四      日
所犯法條：
刑法第二百七十七條第一項
傷害人之身體或健康者，處三年以下有期徒刑、拘役或一千元以下罰金。
刑法第三百五十四條
毀棄、損壞前二條以外之他人之物，或致令不堪用，足以生損害於公眾或他人者，處
二年以下有期徒刑、拘役或五百元以下罰金。


司法院資訊處製作；財團法人民間司法改革基金會備份。
